臺灣彰化地方法院民事判決　九十三年度訴字第七九九號
　　原　　　告　　中華商業銀行股份有限公司
　　法定代理人　　乙○○
　　訴訟代理人　　甲○○
　　被　　　告　　米棋有限公司
　　兼法定代理人　丙○○
　　被　　　告　　林子妤原名.
　　訴訟代理人　　丙○○
右當事人間請求清償借款事件，本院於民國九十四年二月二十四日言詞辯論終結，判
決如左：
    主　　　文
被告應連帶給付原告新台幣壹佰零貳萬柒仟伍佰參拾肆元及如附表所示之利息、違約
金。
訴訟費用由被告連帶負擔。
本判決於原告以新臺幣參拾肆萬元供擔保後得假執行。
    事實及理由
一、原告起訴聲明：如主文第一項所示。並聲請以供擔保為條件宣告假執行。其主張
    要旨略謂：被告米棋有限公司（下稱米棋公司）於民國九十二年八月二十一日、
    九十三年三月十五日邀同其餘被告丙○○、林子妤為連帶保證人，先後向原告借
    款一百萬元及四十五萬元，並分別約定利息為年利率百分之十二點五及百分之十
    一，按月分期償還本息，如一期未給付，即喪失期限利益，視為全部到期，應立
    即全部清償，且逾期未繳或到期未履行債務時，除按上開利率付息外，自逾期之
    日起六個月以內者，按上開利率百分之十；逾六個月以上者，其超過六個月部分
    按上開利率百分之二十計付違約金。詎被告米棋公司自附表所示之起息日起，即
    未依約給付本息，依約視為全部到期。經催告仍置之不理，尚欠如附表所示之本
    金餘額、利息、違約金未清償，爰提起本訴等語。
二、經查原告前開主張之事實，已據其提出借款契約、還款繳息查詢單等件為憑，並
    為被告等自認無訛，堪信為真實。至被告等雖陳稱：目前無資力償還，願與原告
    協商清償事宜等語。惟按債務人所負之金錢債務，並不得因其無資力而免除其清
    償義務（最高法院二十二年度上字第三一八０號判例意旨參照）。故被告等上開
    所辯無資力償還一節，縱使非虛，亦不能據為免責之正當事由。次按消費借貸之
    借用人應於約定期限內，返還與借用物種類、品質、數量相同之物，為民法第四
    百七十八條前段所明定。再揆之同法第二百七十二條第一項及第二百七十三條第
    一項之規定，數人負同一債務，明示對於債權人各負全部給付之責任者，債權人
    ，得對其中之一人或數人或其全體，同時或先後請求全部或一部之給付。而保證
    債務之所謂連帶，係指保證人與主債務人負同一債務，對於債權人各負全部給付
    之責任者而言，此觀之民法第二百七十二條第一項規定連帶債務之文義可明（最
    高法院四十五年台上字第一四二六號判例意旨參照）。從而，原告本於消費借貸
    契約、連帶債務及連帶保證契約之法律關係，請求被告等連帶給付一百零二萬七
    千五百三十四元及如附表所示之利息、違約金，自屬正當，應予准許。
三、原告陳明願供擔保聲請宣告假執行，經核於法並無不合，爰酌定相當擔保金額准
    許之。
據上論結，本件原告之訴為有理由，依民事訴訟法第八十五條第二項、第三百九十條
第二項，判決如主文。
中　　　華　　　民　　　國　　九十四　　年　　　三　　　月　　　九　　　日
                                    民事第一庭
~B法　　　官  蔡紹良
右為正本係照原本作成。
如對本判決上訴，須於判決送達後二十日內向本院提出上訴狀。
~B法院書記官　田慧賢
中　　　華　　　民　　　國　　九十四　　年　　　三　　　月　　　九　　　日
~F0
~T32
附表：
┌──────┬──────┬────┬────┬─────────┬─────────┐
│原借款本金  │尚欠本金餘額│借款日  │年利率  │利息              │違約金            │
│（新台幣）  │（新台幣）  │        │        │                  │                  │
├──────┼──────┼────┼────┼─────────┼─────────┤
│一百萬元    │六十八萬一千│九十二年│百分之十│自九十三年九月二十│自九十三年十月二十│
│            │零六十四元  │八月二十│二‧五  │二日起至清償日止按│三日起至清償日止，│
│            │            │二日    │        │前開利率計算      │逾期在六個月以內者│
│            │            │        │        │                  │，按上開利率百分之│
│            │            │        │        │                  │十計算，超過六個月│
│            │            │        │        │                  │者，按上開利率百分│
│            │            │        │        │                  │之二十計算。      │
├──────┼──────┼────┼────┼─────────┼─────────┤
│四十五萬元  │三十四萬六千│九十三年│百分之十│自九十三年十月十五│自九十三年十一月十│
│            │四百七十元  │三月十五│一      │日起至清償日止按前│六日起至清償日止，│
│            │            │日      │        │開利率計算        │逾期在六個月以內者│
│            │            │        │        │                  │，按上開利率百分之│
│            │            │        │        │                  │十計算，超過六個月│
│            │            │        │        │                  │者，按上開利率百分│
│            │            │        │        │                  │之二十計算。      │
└──────┴──────┴────┴────┴─────────┴─────────┘
